【裁判字號】    95,抗,27
【裁判日期】    950308
【裁判案由】    選任臨時管理人
【裁判全文】
臺灣板橋地方法院民事裁定                95年度抗字第27號
抗  告  人  丙○○
代  理  人  乙○○
                        樓之2.
相  對  人  財政部台灣省北區國稅台北縣分局
法定代理人  甲○○
上列抗告人因與相對人財政部台灣省北區國稅局台北縣分局間聲
請選任利翊貿易有限公司臨時管理人事件，對於中華民國94年11
月14日本院94年度法字第30號所為裁定提起抗告，本院裁定如左
：
    主     文
原裁定廢棄。
選任乙○○（住台北縣板橋市○○路○ 段293 號之2 ，13樓之2
）為利翊貿易有限公司之臨時管理人。
聲請及抗告費用由相對人負擔。
    理     由
一、相對人聲請意旨略以：利翊貿易有限公司（下稱利翊公司）
    之董事蘇施麗珠於民國（下同）91年5 月26日死亡，不能行
    使職權，爰依非訟事件法第65條第1 項之規定，聲請選任立
    翊公司之臨時管理人。
二、抗告意旨略以：伊僅純出資，亦不清楚利翊公司之營運狀況
    ，蘇施麗珠並非抗告人之母親，並無繼承權，請求另覓臨時
    管理人等語。
三、按有限公司應至少置董事一人執行業務並代表公司；又股份
    有限公司之董事會不為或不能行使職權，致公司有受損害之
    虞時，法院因利害關係人或檢察官之聲請，得選任一人以上
    之臨時管理人，代行董事長及董事會之職權，但不得為不利
    於公司之行為；上開規定於有限公司董事準用之；另按法人
    董事全部不能行使職權，致法人有受損害之虞時，法院因利
    害關係人或檢察官之請求，得選任臨時管理人，代行董事之
    職權，但不得為不利於法人之行為，公司法第108 條第1 項
    前段、第108 條第4 項準用同法第208 之1 第1 項、非訟事
    件法第65條第1 項分別定有明文。是公司或法人臨時管理人
    之選任，係以保障公司或法人不因董事會不為或不能行使職
    權，抑或全部董事均無法行使職權而有遭受損害之虞所由設
    ，其選任自應以公司或法人之最佳利益為考量。查利翊公司
    之前董事蘇施麗珠於91年5 月26日死亡，惟利翊公司並未改
    選董事，有該公司基本資料查詢一紙在卷可稽，可知利翊公
    司現已無董事及代表人行使職權，又抗告人為61年10月21日
    出生，其於利翊公司於87年間設立時，年僅26歲，參以利翊
    公司前董事蘇施麗珠為抗告人之祖母，乙○○為42年8 月2
    日出生，為蘇施麗珠之女兒，為其繼承人，且有擔任利翊公
    司臨時管理人之意願（見本院95年3 月7 日筆錄），本院衡
    酌利翊公司最佳利益之考量，認以選任乙○○為該公司之臨
    時管理人，方為適當。原法院未查明利翊公司之營運情形及
    抗告人與利翊公司之董事蘇施麗珠之關係，誤以抗告人為蘇
    施麗珠之長子，遽予選任抗告人為利翊公司之臨時管理人，
    容有未洽。抗告意旨指摘原裁定不當，求予廢棄，為有理由
    ，爰由本院將原裁定廢棄，更為裁定如主文第二項所示。
四、據上論結，本件抗告為有理由，爰裁定如主文。
中    華    民    國    95    年    3     月    8     日
                  民事第三庭法  官  徐玉玲
以上正本證明與原本無異
本裁定不得上訴
中    華    民    國    95    年    3     月    8     日
                            書記官  朱家惠


司法院資訊處製作；財團法人民間司法改革基金會備份。
